MAHDIAWAN NURKHOLIFAH

+6285157775671 · mahdiawan.nk@gmail.com · Bangkinang Kota

Ringkasan

Saya seorang web programmer berpengalaman dengan lebih dari 3 tahun di industri pengembangan web. Saya memiliki latar belakang Pendidikan di bidang Teknik Informatika dan telah bekerja dalam berbagai proyek web. Saya menguasai HTML, CSS, Javascript, dan PHP, serta kerangka kerja seperti Codeigniter, Laravel dan Vue JS. Selama 3 tahun, saya telah berkontribusi pada proyek-proyek termasuk pemgembangan sistem akadamik yang meningkatkan kinerja sebesar 50% kegiatan perkuliahan. Saya selalu up-to-date dengan perkembangan industri web dan berkomitmen untuk terus belajar. Saya siap berkontribusi pada proyek Anda dan menjadi bagian dari tim sukses

Pengalaman

Politeknik Kampar

Bangkinang

Nov 2019 – Mar 2022

Junior Web Programming Bertanggung jawab dalam

 Menulis kode HTML, CSS, dan JavaScript serta mengimplementasikan perancangan antarmuka pengguna yang responsif.

- Membantu dalam dokumentasi teknis, termasuk komentar dalam kode
- Menguji dan melakukan debugging pada kode untuk memastikan kualitas dan kinerja aplikasi.
- Membantu dalam mengidentifikasi dan memecahkan masalah teknis dalam kode atau aplikasi web.
- Membantu dalam mendeploy aplikasi ke server.

Politeknik Kampar

Bangkinang

Fullstack Developer

Mar 2022 – Sekarang

Bertanggung jawab dalam

- Memimpin pengembangan aplikasi full-stack berbasis web dari awal hingga peluncuran.
- Mengintegrasikan berbagai sumber data eksternal dan layanan pihak ketiga melalui API.
- Mengoptimalkan kode aplikasi dan meningkatkan kinerja dengan mengidentifikasi dan mengatasi masalah bottleneck serta mematuhi praktik terbaik pengembangan perangkat lunak.
- Membangun dan mengelola RESTful API yang kuat untuk menghubungkan aplikasi web dengan sumber daya eksternal, memfasilitasi komunikasi dan pertukaran data yang efisien.

Pendidikan

Politeknik Kampar, Bangkingang, 2016 - 2019

D3Teknik Informatika. IPK: 3.62/4.00

Keahlian

- Bahasa (Native English)
- Microsoft Office
- Bahasa Pemrograman (PHP, Python)
- Pengembangan Web (HTML, CSS, JavaScript, Vue JS)
- Basis Data (Mysql, PostgreSQL)
- Kerangka Kerja (Codeigniter, Laravel)